臺灣新北地方法院民事裁定　　　　　　 110年度訴字第2660號
原　　　告　楊芳　
被　　　告　林宥宏

上列當事人間請求遷讓房屋等事件，本院裁定如下：
    主  文
原告應於本裁定送達5 日內補繳第一審裁判費新臺幣10萬4346元
，逾期未繳，即駁回原告之訴。
    理  由
一、訴訟標的價額由法院核定；核定訴訟標的之價額，以起訴時
    之交易價額為準；法院因核定訴訟標的之價額，得依職權調
    查證據；以一訴主張數項標的者，其價額合併計算之，附帶
    請求孳息、損害賠償、違約金或費用者，則不併算其價額，
    民事訴訟法第77條之1 、第77條之2 分別定有明文。又房屋
    所有權人對無權占有人請求遷讓返還房屋之訴，其訴訟標的
    價額應以房屋起訴時之交易價額為準，所謂起訴時之交易價
    額，係指起訴時之「客觀市場交易價值」而言。又現行地政
    機關就不動產之交易價格已採實價登錄制度，故鄰近不動產
    於一定期間內所登錄之交易價格，應趨近於客觀之市場交易
    價格，可作為核定訴訟標的價額之基準（最高法院107 年度
    台抗字第261 號裁定意旨參照）。
二、原告起訴請求被告遷讓返還新北市○○區○○路00○00號房
    屋（下稱系爭房屋），及請求被告給付積欠之租金新臺幣（
    下同）18萬7000元，且自民國110 年6 月4 日起至遷讓返還
    之日止按月賠償4 萬3000元。則本件訴訟標的價額，應以系
    爭房屋不含坐落土地之價值核定之；至其餘附帶請求之金錢
    給付部分，均不併算其價額。本件訴訟標的價額（即系爭房
    屋不包含土地之價值）核定為1071萬3092元，計算依據如下
    ：
  1.系爭房屋為1 樓店面、總面積為116.13平方公尺、屋齡約32
    年、所屬集合住宅總樓層數為6 層等情，有建物登記第一類
    謄本可證。
  2.參照內政部不動產交易實價查詢服務網之查詢結果，與系爭
    房屋之建物型態相似之1 樓房屋包含土地之交易價值約為每
    平方公尺12萬7000元至15萬1000元之間，取中間概數每平方
    公尺13萬元計算，系爭房屋包含土地之交易價值為1509萬69
    00元（計算式：116.13×13萬＝1509萬6900元，未逾原告陳
    報其購買系爭房屋之總價額1800萬元）。
  3.系爭房屋坐落土地為新北市○○區○○段000 地號土地、面
    積為1345.08 平方公尺、原告權利範圍為1 萬分之270 、且
    110 年公告土地現值為10萬9000元，有土地登記第一類謄本
    可證。依內政部地政司之歷年公告土地現值及公告地價占一
    般正常交易價格百分比統計表所載，新北市110 年間公告土
    地現值平均為一般正常交易價格百分之90.3，故系爭土地11
    0 年間一般正常交易價格應為每平方公尺12萬0709元（計算
    式：10萬9000÷0.903 ＝12萬0709元，本裁定計算式小數點
    以下均四捨五入）。依此計算，系爭房屋不包含土地之價值
    為1071萬3092元（計算式：1509萬6900元－1345.08 ×12萬
    0709元×0.027 ＝1071萬3092元）。
三、本件應徵第一審裁判費10萬6336元，原告前已繳納1990元，
    尚應補繳10萬4346元。茲依民事訴訟法第249 條第1 項但書
    之規定，裁定如主文。
中    華    民    國   110    年    11    月    23    日
                  民事第四庭    法  官  林琮欽
以上正本證明與原本無異
如不服本裁定關於訴訟標的價額之核定，得於收受裁定正本後10
日內向本院提出抗告狀，並繳納抗告裁判費新臺幣1000元。
中    華    民    國   110    年    11    月    23    日
                                書記官  陳威同